【裁判字號】    97,審消債更,1039
【裁判日期】    970630
【裁判案由】    聲請更生程序
【裁判全文】
臺灣高雄地方法院民事裁定        97年度審消債更字第1039號
聲  請  人  甲○○
上列當事人因消費者債務清理事件聲請更生，本院裁定如下：
    主  文
聲請人應於本裁定送達後十日內，向最大債權金融機構申請前置
協商，並補提如附表所示之財產收入狀況等證明文件到院。
    理  由
一、按債務人對於金融機構因消費借貸、自用住宅借款、信用卡
    或現金卡契約而負債務，在聲請更生清算前，應提出債權人
    清冊，以書面向最大債權金融機構請求協商債務清償方案，
    並表明共同協商之意旨。消費者債務清理條例第151 條第1
    項訂有明文。又更生或清算不合程式、不備其他要件或拒絕
    提出關係文件者，法院應以裁定駁回之，但其情形可以補正
    者，法院應定期間先命補正，復為同條例第8 條、第46條所
    明定。
二、經查本件債務人向本院聲請更生，雖主張：其於消費者債務
    清理條例施行後，曾以書面向最大債權金融機構請求協商債
    務清償方案，並表明共同協商之意旨，惟經最大債權銀行以
    文件不符，將聲請人申請退件，故而聲請更生等語，惟聲請
    人提出之退件通知函已說明，聲請人如備齊文件可再行協商
    ，故本件聲請人應備齊文件向最大債權銀行再行申請協商，
    並提出其如主文所示釋明財產收入狀況等證明文件影本到院
    ，爰定期命補正，如已遺失，則請向相關單位申請補發，逾
    期未補正，則駁回其聲請，特此裁定。
附表：
1.提出依照中華民國銀行公會會員辦理消費者金融案件無擔保債
  務協商機制與全體金融機構之債權人達成協商合意而還款之證
  明文件影本（如存摺封面及內頁、匯款或轉帳證明等）。
2.提出消費者債務清理條例實施「後」，聲請人向最大債權銀行
  申請協商之申請書及其附件（附件應包括身分證正反面影本、
  財產及收入狀況說明書、債權人清冊、近2 年度國稅局所得及
  財產資料清單、近3 個月薪資證明及勞保投保資料等）、最大
  金融機構債權收受申請書及附件之證明（如回執等）及協商結
  果之證明文件（如不及取得協商結果，請於主文所示期間內補
  正其他文件時先行釋明，待有協商結果後儘速補陳結果證明文
  件）
3.聲請人96年度綜合所得稅各類所得資料清單。
4.聲請人前五年勞工保險投保資料及前二年健保投保資料。
5.聲請所有不動產之土地、建物登記謄本，及是否聲請定自用住
  宅特別條款。
6.釋明郭宸秀父親郭志成有無支付扶養費，並提出支付扶養費之
  相關證明文件、郭志成身分證字號及其最近2 年國稅局財產歸
  屬資料及所得資料清單。
中    華    民    國    97    年    6     月    30    日
              民事第五庭    法      官  林玉心
上為正本係照原本作成。
本件不得抗告。
中    華    民    國    97    年    6     月    30    日
                            書  記  官  吳韻芳


司法院資訊處製作；財團法人民間司法改革基金會備份。
